# 请教陈版关于企业合并问题

提问人：25133201 时间：2021-03-29 12:06:00
A集团与B公司均为国有企业， 2020 年 3 月A集团下属全资子公司C公司经国资部门批准按评估价值被无偿划转给B公司，B公司按评估值做为长期股权投资入账价值，评估值为 1 亿元，C公司所有者权益账面价值为 6000 万元。 2020 年 6 月，A集团下属D公司按评估值 1 亿元收购了B公司所持有C公司的100%股权，同年 8 月B公司被国资部门无偿划转给了A集团， 2020 年 10 月，A集团将集团内D公司所持有的C公司100%股权又无偿划转给B公司。
A集团年末编制合并会计报表时，对于C公司是按非同一控制企业合并处理还是同一控制企业合并处理？请陈版帮忙分析下，谢谢！！！

回答人：chenyiwei
建议考虑：主帖所述多个交易步骤是否全部或部分构成“一揽子交易”；A、B两个集团是否同属于一个国资委，这些交易是否在该国资委主导下完成，是否适用“三去一降一补”会计处理的相关规定等。

提问人：25133201 时间：2021-03-30 10:58:00
谢谢陈版，实例是A集团与B公司同属一个国资委监管，股权划转交易均在国资委主导下完成，A集团所属D公司购买股权支付资金最终已上缴财政，咨询过同行，“这个三去一降一补的文件是有企业准入名册的，不在名册内的企业无法适用这个文件”。我个人倾向于按同一控制企业合并处理，但实际是按非同一控制企业合并处理，增加了企业年终合并报表编制的复杂程度，执行人员是按交易时点C公司仍在集团外属非同一控制判断的。

回答人：chenyiwei
既然是同属一个国资委，且在该国资委主导下完成交易，则应按同一控制下合并处理。